最高法院刑事判決　　　　　　　　　 111年度台上字第3816號
上　訴　人　蔣育翔
上列上訴人因加重詐欺案件，不服臺灣高等法院臺南分院中華民
國111年5月24日第二審判決（111年度金上訴字第285號，起訴案
號：臺灣雲林地方檢察署110 年度偵字第1149、1150號），提起
上訴，本院判決如下：
    主  文
上訴駁回。
    理  由
一、按刑事訴訟法第377 條規定，上訴於第三審法院，非以判決
    違背法令為理由，不得為之。是提起第三審上訴，應以原判
    決違背法令為理由，係屬法定要件。如果上訴理由書狀並未
    依據卷內訴訟資料，具體指摘原判決不適用何種法則或如何
    適用不當，或所指摘原判決違法情事，顯與法律規定得為第
    三審上訴理由之違法情形，不相適合時，均應認其上訴為違
    背法律上之程式，予以駁回。
二、本件原審審理結果，認為上訴人蔣育翔有第一審事實欄所載
    加重詐欺、一般洗錢各犯行明確，因而撤銷第一審部分罪之
    科刑判決（沒收部分未上訴），仍依想像競合犯關係，從一
    重論處上訴人犯如第一審附表一編號3 所示三人以上共同詐
    欺取財罪，改判所示之刑，及維持第一審依想像競合犯關係
    ，從一重論處上訴人犯如同附表編號1、2所示三人以上共同
    詐欺取財2 罪所處之刑，駁回其該部分在第二審之上訴（僅
    就量刑及定刑部分提起上訴），已引據第一審判決載敘所認
    定之犯罪事實為基礎，補充說明量刑審酌之依據及其裁量之
    理由，有卷存資料可資覆按。又刑之量定，係實體法上賦予
    法院得依職權自由裁量之事項，苟已以行為人之責任為基礎
    ，並斟酌刑法第57條各款所列情狀，在法定刑度內，酌量科
    刑，無偏執一端，致明顯失出失入情形，即不得任意指摘為
    違法，以為第三審上訴之理由。原判決已綜合審酌刑法第57
    條科刑等一切情狀，並說明所犯一般洗錢部分於偵審曾自白
    ，併為量刑之審酌等旨，在罪責原則下適正行使其量刑之裁
    量權，而為所示各罪刑之量定，並定應執行刑有期徒刑1年5
    月，核其量定之刑罰，已兼顧相關有利與不利之科刑資料，
    所定之執行刑非以累加方式，亦給予適度之恤刑，客觀上並
    未逾越法定刑度或範圍，核無濫用裁量權限之情形存在。又
    應否依刑法第59條酌量減輕其刑，法院本屬有權斟酌決定，
    故未酌減其刑，既不違背法令，不得執為提起第三審上訴之
    理由。原審審酌上訴人所犯各情狀，認無可憫恕之事由，而
    未依該條規定酌減其刑，縱未敘述其理由，亦無違法可指。
三、上訴意旨泛謂原審未依刑法第59條規定酌減其刑致量刑過重
    云云，係單純就原審前述量刑裁量權之合法職權行使，任意
    指摘，自非適法之第三審上訴理由，其上訴違背法律上之程
    式，應予駁回。又本院既從程序上駁回，上訴人請求本院依
    刑法第59條規定酌減其刑，自無從審酌，附此敘明。
據上論結，應依刑事訴訟法第395條前段，判決如主文。
中    華    民    國   111    年    8     月    17    日
                  刑事第七庭審判長法  官  段  景  榕  
                                  法  官  楊  力  進  
                                  法  官  汪  梅  芬  
                                  法  官  宋  松  璟  
                                  法  官  沈  揚  仁  
本件正本證明與原本無異
                                  書記官
中    華    民    國   111    年    8     月    26    日